Inventaris van het archief van J.F.A. Cateau van Rosevelt [levensjaren 1824-1891], 1847-1891
Nationaal Archief, Den Haag
Collectie 439 Cateau van Rosevelt
Rosevelt
1847-1891
C22137
0.20 meter; 35 inventarisnummers.
Normale geschreven, getypte en gedrukte documenten, geen bijzondere handschriften.
Nationaal Archief, Den Haag
Johannes Francois Adriaan Cateau van Rosevelt (1824-1891)
Johannes Francois Adriaan Cateau van Rosevelt (1824-1891) volgde een militaire loopbaan in Suriname. Later bekleedde hij enkele burgerlijke bestuurlijke functies aldaar. Door zijn werkzaamheden voor o.a. de commisie tot vaststelling van de Surinaamse grens bekwaamde hij zich ook als cartograaf. De door hem vervaardigde kaarten vervingen de verouderde nog in gebruik zijnde kaarten. Het archief bevat stukken betreffende zijn militaire loopbaan en kartografische dokumenten (o.a. reisverslagen, landschapsbeschrijvingen, schetskaarten).
Archiefvorming
Geschiedenis van de archiefvormer
Levensloop
Johannes François Adriaan Cateau van Rosevelt
Biografische gegevens deels ontleend aan: Encyclopedie van Nederlandsch West-Indië (1916, heruitgave 1981 Amsterdam); Encyclopedie van Suriname (1977 Amsterdam).
werd op 7 september 1824 in Hattem geboren, waar zijn vader ontvanger der belastingen was.
Na een aanvankelijke periode als varensgezel op de grote vaart meldde Cateau van Rosevelt zich in 1844 aan voor de militaire dienst in de overzeese gebiedsdelen. Via het Koloniaal Werfdepot in Harderwijk kwam hij op 9 januari 1845 in Suriname aan, waar hij geplaatst werd als kanonnier bij de vestingartillerie in Paramaribo. Na promoties tot korporaal en fourier werd hij in 1847 door de gouverneur toegelaten tot de officiers-opleiding voor het wapen der artillerie. Bij K.B. van 19 september 1849 no. 52 werd hij benoemd tot 2e luitenant. Als commandant van een rustige buitenpost aangesteld zou Van Rosevelt zich in de komende jaren verder scholen in diverse disciplines, waaronder bouwkunde en geodesie.
Om voor verdere bevorderingen in aanmerking te komen reisde hij in 1857 naar Nederland, waar hij de officiers-vervolgopleiding in Nijmegen met succes volgde.
Terug in Suriname kwam hij in 1861 aan het hoofd te staan van het Bouwdepartement, waaraan tevens de funktie van Beheerder der Koloniale Vaartuigen was verbonden.
Zijn benoeming in de gemengde Nederlands-Franse Commissie tot vaststelling van de grens tussen Frans Guyana en Suriname bracht hem in 1861 tot aan de bovenloop van de Marowijne. Tezamen met de opdracht van de gouverneur tot onderzoek van de goudlagen aan de Boven-Suriname rivier (1862), vormden deze missies het begin voor de latere samenstelling van een nieuwe kaart van Suriname. Bovendien had hij vroeger als militair post-commandant in de binnenlanden al een groot deel van de Commewijne en de Nickerierivier in kaart gebracht. Deze kartografische werkzaamheden, uitgevoerd in samenwerking met de infanterieofficier J.F.A.E. van Lansberge
Zie: Collectie J.F.A.E. van Lansberge aanwezig bij de Tweede Afdeling van het Algemeen Rijksarchief en met name de inv.nrs. 221, 224, 226, 227-229.
, voltooide hij in 1879.
In 1867 verliet Cateau van Rosevelt de militaire dienst om over te gaan naar de burgerlijke dienst.
Als distriktscommissaris van Saramacca en later van het distrikt Beneden- en Boven-Commewijne diende hij tot 1872. Bij K.B. van 1 juli 1872 no. 14 werd hij vervolgens benoemd tot Agent-Generaal der Immigratie, terwijl hij tevens weer de funktie van Chef van het Bouwdepartement verkreeg. Als Agent-Generaal diende Cateau van Rosevelt toezicht te houden op de koelie-immigratie en hun belangen in geval van arbeidsgeschillen te behartigen.
In 1873 werd hij gekozen tot lid van de Koloniale Staten van Suriname. Bij K.B. van 30 september 1875 no. 13 werd hij benoemd tot lid van de Raad van Bestuur.
In verband met de uitgifte van concessies in de binnenlanden ging de regering in 1880 over tot aankoop van de nieuwe kaart van Suriname, die door Cateau van Rosevelt en Van Lansberge was vervaardigd. Hiermee was een bedrag van f. 24.000,- gemoeid, aangezien de samenstellers de kaart op eigen initiatief en buiten de diensttijd hadden samengesteld
Zie: Handelingen Tweede Kamer zitting 1879-1880, bijlage 164.
Van de overige taken en funkties die Cateau van Rosevelt heeft vervuld kunnen genoemd worden:
Adviserend lid van de Duitse Commissie tot onderzoek naar de geschiktheid van Suriname voor een Duitse kolonisatie, 1853.
Adviseur inzake de verbetering van het kanaal van Saramacca, 1856.
Bemoeienis met de oprichting van een weeshuis in Paramaribo, 1862-1863.
Adviseur inzake het ontwerp van een zeewering nabij de plaats Nieuw-Rotterdam in Nickerie, 1867-1869.
Voorzitter van de Commissie van Onderwijs te Paramaribo.
Voorzitter van het gesticht 's-Landsgrond Boniface.
Onder-voorzitter van de Koloniale Staten van Suriname.
Als lid van de Koloniale Staten had Cateau van Rosevelt diverse botsingen met de onbuigzame gouverneur jhr. De Savornin Lohman.
Cateau van Rosevelt overleed op 20 oktober 1891 in Paramaribo.
Kartering en exploratie
In de 2de helft van de 19de eeuw onderkenden Cateau van Rosevelt en Van Lansberge de noodzaak voor een nieuwe kartering van Suriname
Zie: J.B. Wekker, Drie eeuwen karteringswerkzaamheden in Suriname, Delft 1979, doktoraalscriptie.
ter vervanging van de bestaande kaarten, die inmiddels sterk waren verouderd. Tussen 1861 en 1879 ondernamen zij hiervoor met tussenpozen verschillende tochten door het binnenland. Ze verrichtten opmetingen van de hoofdrivieren door middel van kompas, log en afstandschatting.
Bovendien werd door de toepassing van astronomische plaatsbepaling de geografische lengte en breedte van 51 punten bepaald. De resultaten van de opnamen werden tijdens de reizen verwerkt in zgn. veldminuten, d.w.z. basiskaarten voorzien van een ruitennet. Later werd door Cateau van Rosevelt op basis hiervan een nieuwe kaart van Suriname samengesteld op de schalen 1:500.000 en 1:100.000. Volgens de aantekeningen op de manuscriptkaart van 1:100.000 hebben Cateau van Rosevelt en Van Lansberge de volgende tochten ondernomen:
1861: Marowijne, Tapanahoni en Litani
1866: Paramaribo naar Voorburg aan de Saramacca
1868: Saramacca en Coesewijne
1869: Nickerie
1870-1871: Tibiti, Maratakkaen Coppename
1872: Corantijn
1873: Boven-Suriname
1874: Peninica en Tempati
1875: Cottica en Wanekreek.
Op grond van Cateau's werk kon de verkenning van het binnenland tussen de hoofdrivieren worden voortgezet, en werd in 1876-1879 de zgn. goudstreek ontdekt.
Nadat de overheid de kaart van Cateau had aangekocht, verscheen deze in 1882 in druk op de schaal 1:200.000 in 10 bladen. Tot ca. 1930 werd deze kaart door de overheid gebruikt als legger voor de administratie van aanvragen voor rubber-concessies in het binnenland.
Geschiedenis van het archiefbeheer
De collectie is afkomstig van het Koninklijk Instituut voor de Tropen in Amsterdam en werd dank zij de welwillende medewerking van de bibliothecaris van het instituut, drs. A. van der Wal, aan het Algemeen Rijksarchief overgedragen.
Zie: Correspondentie Tweede Afdeling ARA 1983 nr. 9.339/53.
De verwerving van het archief
Het archief is voor langere tijd in beheer, niet in eigendom verkregen.
Inhoud en structuur van het archief
2.21
Inhoud
De collectie beslaat 0,25 meter geschreven archiefmateriaal en ca. 140 kaartbladen.
Aanwijzingen voor de gebruiker
Openbaarheidsbeperkingen
Volledig openbaar.
Materiële beperkingen
Gezien de materiële staat, waarin het merendeel van het kaartmateriaal zich bevindt, is raadpleging van de collectie beperkt mogelijk tot restauratie heeft plaatsgevonden.
Aanvraaginstructie
Openbare archiefstukken kunnen online worden aangevraagd en gereserveerd. U kunt dit ook via de terminals in de studiezaal van het Nationaal Archief doen. Om te kunnen reserveren dient u de volgende stappen te volgen:
U maakt een profiel aan op www.gahetna.nl, en logt vervolgens in
Via de archiefinventaris (alleen de beschrijvingen met rode nummers) selecteert u het gewenste archiefstuk door op de knop 'Reserveren' te klikken
In het volgende scherm geeft u aan op welke dag u het archiefstuk wilt inzien
Indien u zich bevindt in de studiezaal en een tafelnummer heeft ontvangen kunt u dit nummer vermelden. Als u geen tafelnummer heeft kunt u tafelnummer 777 laten staan
Vervolgens bevestigt u uw reservering door deze te versturen.
Verwant materiaal
Beschikbaarheid van kopieën
Afgescheiden archiefmateriaal
Gezien de materiële aard van de collectie wordt zij beheerd deels door de Tweede Afdeling, deels door de Kaartenafdeling. Materiaal, dat door laatstgenoemde afdeling wordt beheerd, is in de inventaris met een CAF-code bij het inventarisnummer aangegeven.
Kaarten van Cateau van Rosevelt aanwezig in andere bestanden op de kaarten-afdeling:
Ministerie van Koloniën:
inv.nr. Miko 1251.
"Kaart van de rivier de Marowijne, naar de opnemingen van de Commissie benoemd bij besluit van de Gouverneur van Suriname d.d. 28 en 31 aug. 1861 No. 7 en 8 tot regeling der grensscheiding tussen Nederlands en Frans Guyana door lid der Commissie J.F.A. Cateau van Rosevelt, schaal 1:500.000.
2 bladen
inv.nr. Miko 2272.
"Kaart van Nieuw Rotterdam met een gedeelte der Nickeriekust, behoorende bij het rapport d.d. 29 mei 1872 NO. 1 (...) door Chef van het Bouwdeparte- ment (Cateau van Rosevelt)..." 18?2.
1 blad
Rapport in: Koloniaal Verslag Suriname 1872 bijl. B No. 52.
inv.nr. Miko 1124.
"Kaart van Suriname naar de opmetingen gedaan in de jaren 1860-1879 door J.F.A. Cateau van Rosevelt en J.F.A.E. van Lansberge..." schaal 1:500.000.
5 bladen
inv.nr. Miko 1125.
Kopie van de kaart van Suriname naar de opmetingen van Cateau van Rosevelt op schaal 1:100.000, door (W. Loth).
32 bladen
Topografische Dienst
inv.nr. Topo 19.10.6.
"Kaart van Suriname naar de opmetingen (...) schaal 1:200.000, 1882, litho.
10 bladen
Collectie Van Lansberge
inv.nr. LBF 3.
"Kaart van Suriname naar de opmetingen (...) schaal 1:200.000, 1882, litho.
10 bladen
Beschrijving van de series en archiefbestanddelen
- MILITAIRE LOOPBAAN., I.
  - Stukken betreffende de door Cateau van Rosevelt afgelegde examens tot officier der Artillerie van het Oost-Indisch leger; met legerorder inzake de exameneisen voor infanterie- en cavallerie-officieren, 1849; 1; 1 omslag
  - Examenwerkstuk van Cateau van Rosevelt in de strategische en technisch-militaire vakken; met topografische schetsen van posities nabij het dorp Ooij bij Nijmegen, 1857; 2; 1 omslag
  - Stukken betreffende de militaire expeditie naar de binnenlanden onder leiding van luitenant Cateau van Rosevelt ter opsporing van weggelopen slaven, 1852; 3; 1 omslag
  - Instrukties ingekomen bij luitenant Cateau van Rosevelt waarbij hij belast wordt met de leiding over de expeditie tegen onlusten op de plantages Montresor en Zorg & Hoop, 1858; 4; 2 stukken
  - Diverse bescheiden betreffende zijn dienstverband in het leger en bijbehorende aktiviteiten, 1847, 1849, 1855, 1857, 1862; 5; 1 omslag
  - Nieuw Amsterdam. Plattegrond van een herinrichtingsplan voor het fort Nieuw Amsterdam ingevolge Gouvernements Order d.d. 24 mei l.l. getekend door Lt.ing. A. Quistmond, okt. (1831); ---; 1 blad
    In slechte staat.
    Dorsale aantekening: "No 26 ... der kaarten bij het bureau aanwezig".
    Zie nummer toegang 4.CAF, inv.nr. 1
- KARTERINGSWERKZAAMHEDEN., II.
  - KARTOGRAFISCHE DOKUMENTEN., 1.
    - Rivieropnamen., a.
      - Stroomgebied van de Suriname Rivier.
        - Rapport van de reis naar de Boven-Suriname-rivier ten einde onderzoek te doen naar het voorkomen van goudertslagen aldaar; met enige bijbehorende schetsen van de rivier. Concept., 1862 okt; 6; 1 omslag
        - Verslag betreffende de reis tot opname van de Boven-Suriname-rivier. Concept., 1873 mrt-apr; 7; 1 omslag
        - Verslag van de reis ter opname van de Beneden- en Boven-Suriname-rivier. Concept., 1873 juni; 8; 1 omslag
        - Boven-Suriname. Veldminuten van de opname van de rivier de Boven-Suriname getekend op de heen- en terugreis, genummerd 1 t/m 23, mrt-apr. 1873; ---; 17 bladen
          Zie nummer toegang 4.CAF, inv.nr. 2
        - Suriname-rivier. Staat houdende geografische lengte en breedte bepalingen van de opname van de Maarschalkskreek aan de Suriname-rivier, april 1873; ---; 1 stuk
          Zie nummer toegang 4.CAF, inv.nr. 3
        - Maarschalkskreek. Veldminuten van de verkenning van het terrein gelegen tussen de Sarakreek en de Maarschalkskreek, schaal 1: 12.500, april 1873; ---; 1 blad
          Zie nummer toegang 4.CAF, inv.nr. 4
        - Casipoera-kreek. Brouillon-kaart van de loop van de Casipoera-kreek vanaf de Suriname-rivier tot aan het Indianendorp Awarapatoe, schaal 1:20.000, z.j.; ---; 1 blad
          Zie nummer toegang 4.CAF, inv.nr. 5
        - Veldminuten van de opname van de rivieren de Para, Coropin, Carolina en Suriname van Paramaribo tot de doorsnede naar Para, genummerd 1 t/m 7, feb. 1873; ---; 7 bladen
          Zie nummer toegang 4.CAF, inv.nr. 6
        - Para. Veldminuten van de opname van de rivier de Para van Eendracht tot de post Honkoop, genummerd 4 en 5, nov. 1874; ---; 2 bladen
          Zie nummer toegang 4.CAF, inv.nr. 7
      - Stroomgebied van de Saramacca.
        - Memorie met bijlage betreffende het ontwerp tot verbetering van het kanaal van Saramacca; met twee bijbehorende schetskaarten. Concepten., 1856; 9; 1 omslag
        - Boven-Saramacca. Schetskaarten van de opname van de rivier de Boven-Saramacca, schaal ca. 1:100.000, Met een staat van namen en produkten van plantages., 1867-1869; ---; 1 omslag
          Zie nummer toegang 4.CAF, inv.nr. 8
        - Saramacca. Veldminuut van de opname van de rivier de Saramacca, gedeelte tussen de plantage Hamburg en het dorp Maripaston, schaal 1:25.000, jan. 1868; ---; 1 blad
          Zie nummer toegang 4.CAF, inv.nr. 9
        - Maripaston. Tekening van het dorp Maripaston, gelegen aan de Saramacca-rivier, aquarel., aug. 1868; ---; 1 blad
          Zie nummer toegang 4.CAF, inv.nr. 10
        - Reisjournaal van de tocht ter opname van de Boven-Saramacca-rivier. Concept., 1871 sep-okt; 10; 1 omslag
        - Reisverslag van Cateau van Rosevelt en Van Lansberge betreffende de opname van de Boven-Saramacca, z.j. (1871 sept-okt.); 11; 1 katern
        - Saramacca. Veldminuten van de opname van de rivier de Saramacca, genummerd 10 t/m 13, okt. 1871; ---; 2 bladen
          Zie nummer toegang 4.CAF, inv.nr. 11
        - Saramacca. Veldminuten van de opname van de rivier de Saramacca, schaal 1:25.000, okt-dec. 1871. 2 bladen, ---
          1. Riviervak Maripaston - Finisanti
          2. Riviervak Fijnzandt - St. Jacobskamp.
          Zie nummer toegang 4.CAF, inv.nr. 12
        - Saramacca. Schetskaart van de rivier de Saramacca, gedeelte tussen de plantages Hamburg en Catharina Sophia, schaal 10.000 Ellen = 21 cm (1.33.000), z.j.; ---; 1 blad
          Zie nummer toegang 4.CAF, inv.nr. 13.
      - Stroomgebied van de Coppename.
        - Tibiti. Veldminuten van de opname van de rivier de Tibiti vanaf de aftakking van de Coppename tot aan de waterval van koning Willem III, schaal 1:25.000, april 1870; ---; 7 bladen
          Zie nummer toegang 4.CAF, inv.nr. 14
        - Verslag en journaal van de reis tot opname van de Benedenen Boven-Coppename, 1871 juli-aug; 12; 1 omslag
        - Reisverslag betreffende de opname van de Boven-Coppename. Concept., 1871 juli-aug; 13; 1 omslag
        - Coppename. Veldminuten van de opname van de rivier de Coppename in het afvaren, gedeelte tussen Febokreek en het kamp Keré, aug. 1871; ---; 4 bladen
          Zie nummer toegang 4.CAF, inv.nr. 15
        - Coppename. Veldminuten van de opname van de rivier de Coppename, in het afvaren tussen de Bambuskreek en de Tibiti-rivier, aug. 1871; ---; 1 omslag
          Zie nummer toegang 4.CAF, inv.nr. 16
        - Coppename. Schetskaart van de opname van de rivier de Coppename, in het opvaren vanaf de Stonekreek tot aan de Raleighwatervallen, (aug. 1871); ---; 1 omslag
          Zie nummer toegang 4.CAF, inv.nr. 17
        - Coppename. Veldminuut van de opname van de rivier de Coppename tijdens de terugtocht, gedeelte van Tibiti tot Batavia, met berekeningen, (ca. ... 1871); ---; 1 omslag
          Zie nummer toegang 4.CAF, inv.nr. 18
        - Ingekomen reisverslag van de landmeter Jemeen te Paramaribo over diens geologische onderzoekingen aan de Boven-Coppename, 1881; 14; 1 omslag
      - Stroomgebied van de Commewijne.
        - Boven-Commewijne. Veldminuten van de opname van de rivier de Boven-Commewijne tussen Campbell en Brokopondo met de zij-rivieren, nov. 1874; ---; 5 bladen
          Gescheurd.
          Zie nummer toegang 4.CAF, inv.nr. 19
        - Commewijne. Veldminuten van de opname van de rivier de Commewijne vanaf de Orelanakreek tot de aftakking in de Cottica-rivier, z.j.; ---; 3 bladen
          Zie nummer toegang 4.CAF, inv.nr. 20
        - Commewijne. Plattegrond en dwarsprofielen van een plan voor de oeververdediging van de plantage Sorgvliet gelegen aan de Commewijne-rivier, schalen 1:1.250 en 1:200, z.j.; ---; 6 bladen
          Zie nummer toegang 4.CAF, inv.nr. 21
        - Orelanakreek. Schetskaart van een gedeelte van de Orelanakreek tussen de plantages St. Germain en Sans Souci, z.j.; ---; 1 blad
          Zie nummer toegang 4.CAF, inv.nr. 22
      - Stroomgebied van de Nickerie.
        Voor de Maratakka zie tevens bij de Corantijn.
        - Korte reisbeschrijving van de tocht vanuit Paramaribo naar Nickerie en Coronie. Concept., 1869 mrt-apr; 15; 1 omslag
        - Reisverslag betreffende de opname van de Wajombo, Arrawarra, de Beneden- en Boven-Nickerie en de Maratakka-rivier. Concept., 1871 jan; 16; 1 omslag
        - Coppename-Nickerie. Veldminuten van de opnamen van de rivieren de Coppename, Wajombo, Arrawarra en Nickerie, getekend op de reis van Batavia naar Nieuw Rotterdam, mrt-april 1869; ---; 23 bladen
          Zie nummer toegang 4.CAF, inv.nr. 23
        - Nickerie. Kaart van de loop van de rivier de Nickerie stroomopwaarts vanaf Nickerie-punt tot de Koffiemakkakreek, met tabel van de afgelegde afstanden, schaal 5 Hollandse Zeemijlen van 20 op een graad = 14 cm (ca. 1:197.000), (ca. 1869); ---; 1 blad
          Zie nummer toegang 4.CAF, inv.nr. 24
        - Coppename-Nickerie. Veldminuten van de opnamen van de rivieren de Coppename, Wajombo, Arrawarra en Nickerie, getekend op de reis met stoombootjes van Mr. Burge, jan. 1871; ---; 3 bladen
          Zie nummer toegang 4.CAF, inv.nr. 25
        - Nickerie en Maratakka. Veldminuten van de opnamen van de rivieren de Nickerie en Maratakka, jan. 1871; ---; 1 omslag
          Zie nummer toegang 4.CAF, inv.nr. 26
        - Nickerie. Veldminuut van de opname van de rivier de Nickerie, gedeelte van Nieuw Rotterdam tot Paradise, feb. 1871; ---; 1 blad
          Zie nummer toegang 4.CAF, inv.nr. 27
        - Reisverslag van de tocht naar Nickerie via de Wajombo- en Arrawarra-rivier tot opname van de Maratakka-rivier. Concept., z.j. (ca.1872); 17; 1 omslag
        - Nickerie. Schetskaart van een gedeelte van de rivier de Nickerie, met aangegeven een verkavelingsplan voor landerijen, schaal 1:2.000, z.j.; ---; 1 blad
          Zie nummer toegang 4.CAF, inv.nr. 28
      - Stroomgebied van de Corantijn.
        - Reisverslag betreffende de opname van de Maratakka- en de Corantijn-rivier, Minuut met concept., 1871; 18; 1 omslag
        - Reisverslag betreffende de opname van de gebieden van het stroomgebied van de Maratakka en de Corantijn, z.j. (ca. 1871); 19; 1 omslag
          Als artikel geplaatst in een niet nader genoemd tijdschrift blijkens de aanhef.
        - "Naar de Corantijn", reisjournaal van Cateau van Rosevelt en Van Lansberge. Concept., 1872 mrt; 20; 1 omslag
        - Reisverslag betreffende de opname van de Beneden- en Boven-Corantijn-rivier. Concept., 1872 mrt-apr; 21; 1 omslag
        - Kort reisverslag betreffende de opname van de rivieren de Corantijn en de Kabalébo. Concept., z.j. (1872 mrt.); 22; 1 omslag
        - Corantijn. Veldminuten van de opname van de rivier de Corantijn stroomafwaarts, tussen Nickerie en de waterval van Wonnotobbo, schaal 1:25.000, april-maart 1872; ---; 4 bladen
          Zie nummer toegang 4.CAF, inv.nr. 29
        - Corantijn. Veldminuten van de opname van de rivier de Corantijn, genummerd 10 t/m 15, maart 1872; ---; 1 omslag
          Zie nummer toegang 4.CAF, inv.nr. 30
        - Kabalébo. Veldminuten van de opname van de rivier Kabalébo, maart-april 1872; ---; 3 bladen
          Zie nummer toegang 4.CAF, inv.nr. 31
      - Stroomgebied van de Cottica.
        - Cottica. Veldminuten van de opname van de rivier de Cottica en kreeken, genummerd 1 t/m 9, nov. 1874; ---; 1 blad
          Zie nummer toegang 4.CAF, inv.nr. 32
        - Cottica. Veldminuut van de opname van de rivier de Cottica, riviervak tussen La Paix en Lunenburg, nov. 1874; ---; 1 blad.
          Zie nummer toegang 4.CAF, inv.nr. 33
        - Boven-Cottica. Veldminuten van de opname van de rivier de Boven-Cottica, gedeelte de plantage La Paix tot de aftakking in de Patamacca-rivier, aug. 1875; ---; 7 bladen
          Zie nummer toegang 4.CAF, inv.nr. 34
        - Coermotibo. Veldminuten van de opname van de rivier de Coermotibo vanaf de uitmonding in de Boven-Cottica tot de Bosjoekreek, aug. 1875; ---; 3 bladen
          Zie nummer toegang 4.CAF, inv.nr. 35
        - Wanekreek. Veldminuut van de opname van de Wanekreek vanaf de aftakking met de Coermotibo tot aan de Pina Moffakreek, schaal 1:25.000, aug. 1875; ---; 1 blad
          Zie nummer toegang 4.CAF, inv.nr. 36
      - Overigen.
        - Coesewijne. Veldminuut van de opname van de rivier de Coesewijne, schaal 1:25.000, nov. 1868; ---; 4 bladen
          Zie nummer toegang 4.CAF, inv.nr. 37
        - Suriname. "Carte d'un voyage d'exploration dans les Guyanes, par le Dr. J. Crevaux medicin de la Marine, echelle 1:5.300.000"., 1877; ---; 1 blad
          Met aantekeningen betreffende de bevoorrading van de expeditie.
          Zie nummer toegang 4.CAF, inv.nr. 38
        - Tekeningen van rivieroevers, z.p., z.j.; ---; 3 bladen
          Zie nummer toegang 4.CAF, inv.nr. 39
        - Tekening van een stroomversnelling, z.p., z.j.; ---; 1 blad
          Zie nummer toegang 4.CAF, inv.nr. 40
        - Losse dagboekaantekeningen van Cateau van Rosevelt, 1865 en z.j.; 23; 2 stukken
    - Kustopnamen., b.
      - "Rapport over den tegenwoordigen toestand der kust van Nickerie", minuut van het door hem uitgebrachte rapport aan de gouverneur van Suriname, 1867; 24; 1 omslag
      - "Rapport over den toestand der zeekust in Nickerie en de voorgestelde waterkeeringen", concept van het aan de gouverneur van Suriname uitgebrachte rapport in verband met een hernieuwde opdracht, 1869; 25; 1 omslag
      - Suriname-kust. Schetskaarten van de opname van de kust van Suriname ter hoogte van de monding van de Suriname-rivier bij Braamspunt en de Jonkermanokreek, schaal 1:25.000, aug. 1872; ---; 1 omslag
        Zie nummer toegang 4.CAF, inv.nr. 41
      - Surinaamse-kust. Kaarten van de opnamen van de kust van Suriname, schaal 1:50.000, aug. 1874-sept. 1875; ---; 12 bladen
        Zie 4.CAF 42-4.CAF 44
        - Gedeelte tussen de riviermonden van de Marowijne en de Suriname., ---
          Zie nummer toegang 4.CAF, inv.nr. 42
        - Gedeelte tussen de riviermonden van de Suriname en de Coppename., ---
          Zie nummer toegang 4.CAF, inv.nr. 43
        - Gedeelte tussen de riviermonden van de Coppename en de Corantijn., ---
          Zie nummer toegang 4.CAF, inv.nr. 44
      - Suriname-kust. Schetskaart van de opname van een gedeelte van de kust van Suriname gelegen tussen de monding van de Suriname-rivier en de Bramspunt, z.j.; ---; 1 omslag
        Zie nummer toegang 4.CAF, inv.nr. 45
    - Landverkenningen., c.